Marcelo Flávio de Oliveira

Av. Taiaçupeba, 191 · VI. Amorim 08610-190 · Suzano · SP (11) 4742-3876 · (11) 99487-4039 marceloflavio@uol.com.br 45 anos · Brasileiro · Casado Disponível para viagens/mudança

OBJETIVO: Gestão de Produção

RESUMO DE QUALIFICAÇÕES

Sólida carreira desenvolvida na área de **Produção**, com experiência na gestão e planejamento de produção, programação de mão de obra e intervenção e aprimoramento de procedimentos, controle de indicadores de desempenho (KPI), reestruturação de departamentos, elaboração de procedimentos de trabalho (POP), visando o aumento da produtividade e contínuo crescimento da organização.

EXPERIÊNCIA PROFISSIONAL

07/2002 a 02/2015

Suzano Papel e Celulose S/A

Empresa de grande porte, sendo referência na fabricação de papel e celulose.

Supervisor de Produção – (08/2007 a 02/2015) **Engenheiro Assistente** – (07/2002 a 08/2007)

- ✓ Forte atuação na liderança de equipes (aprox. 40 colaboradores), agindo na delegação de atividades, estabelecimento de metas, contratação, demissão e resolução de conflitos, com foco na formação de times direcionados ao alcance dos objetivos propostos.
- ✓ Gestão técnica e do staff das atividades da área Industrial, relacionadas ao planejamento e controle de todos os processos de **Produção**, **Manutenção**, **Qualidade** e **Fabricação**.
- ✓ Participação ativa no desenvolvimento de **Programas de Análise de Risco**, divulgação e supervisão do cumprimento de normas de segurança, bem como análise de erros de processo ou em set up de máquinas, elaborando planos e ações de acordo com os padrões normativos.
- Expertise na análise dos processos produtivos, manutenção da alta eficiência das máquinas, garantindo a qualidade do produto dentro do escopo, orçamento e especificações, além de monitorar as metas de produção, identificando oportunidades de melhoria.
- Supervisão da evolução das ordens de produção e participação de reuniões periódicas para controle dos pedidos e definição das prioridades de fabricação, com objetivo de garantir o atendimento das necessidades e dos prazos de entrega.
- ✓ Levantamento de necessidades de treinamento, a fim de contribuir com a capacitação técnica e motivacional dos funcionários, atuando na orientação, avaliação de desempenho e aplicação de feedbacks para aumento da produtividade e sinergia da equipe.
- Éxito na implantação e manutenção do SIG (Sistema Integrado de Gestão), Qualidade (ISO 9000), Meio Ambiente (ISO14000) e OHSAS 18000, assim como no controle de documentos, matérias-primas, auditorias e constante atualização dos processos.

ATUAÇÃO ANTERIOR

05/2001 a 07/2002

Klabin Kimberly S/A

Empresa norte-americana, sendo a maior produtora e exportadora de papéis do Brasil.

Analista de Processo

Indústria do segmento químico.

Engenheiro Químico de Processo

PRINCIPAIS COMPETÊNCIAS E REALIZAÇÕES

- Excelência no controle da eficiência da produção, análise relatórios de ordens de produção, detectando e corrigindo desvios, excesso de tempo e retrabalho, além de coordenar pedidos em aberto, com o objetivo de aumentar a produtividade e diminuir o Lead Time.
- Expertise na implantação de metodologias da qualidade e processos produtivos, envolvendo 5S e TPM, visando à redução de paradas para manutenção corretiva; conhecimento de técnicas de Lean Manufacturing, Kanban e FIFO e na aplicação dos conceitos de SET-UP rápido.
- Apoio no desenvolvimento de novos produtos e processos em conjunto com as áreas Comerciais e Produção e atuação no programa Seis Sigma, como Green Belt com o uso de ferramentas como PDCA e FMEA.
- Identificação de oportunidades de otimização de custos voltados a matérias-primas, energéticos e compra de equipamentos envolvendo o desenvolvimento de novas tecnologias e fornecedores.
- Vivência na criação de normas e melhorias contínuas, atualização de procedimentos, instruções e boas práticas de fabricação, bem como participação em Auditorias para identificação de não-conformidades.
- Amplo conhecimento dos processos operacionais e industriais, acompanhando trâmites de montagem e desmontagem de produtos, armazenagem e distribuição, conferência e separação.

FORMAÇÃO ACADÊMICA

Pós-Graduação em Gestão de Negócios | concluída em 2012 Fundação Dom Cabral

Graduação em Engenharia Química | concluída em 1997 Universidade de Mogi das Cruzes

Graduação em Biologia | concluída em 1990 Universidade de Mogi das Cruzes

IDIOMAS

Inglês - Intermediário

FORMAÇÃO COMPLEMENTAR

- NR 5 SENAI
- NR 33 SENAI
- Desenvolvimento para Supervisores Suzano
- Seis Sigma | Green Belt Suzano
- Auditor Líder da Qualidade ISO9001: 2000 BVQI/IRCA
- APTD | Análise de Problemas e Tomada Decisão Suzano
- Gestão de Times de Alta Performance Suzano
- TPM | Gestão Autônoma: Líderes de Grupos Efeso
- Gestão Integrada OHSAS 18001 Suzano
- Gestão Integrada do Meio Ambiente ISO14000 Suzano
- Implantação ISO 9000 Suzano
- Desenvolvimento de Pesquisa Aplicada SENAI

INFORMÁTICA

Conhecimento em Pacote Office e SAP.